【裁判字號】    97,易,589
【裁判日期】    970512
【裁判案由】    竊盜
【裁判全文】
臺灣彰化地方法院刑事判決               97年度易字第589號
公  訴  人  臺灣彰化地方法院檢察署檢察官
被      告  甲○○
上列被告因竊盜案件，經檢察官提起公訴（97年度偵字第1900、
2719號），本院判決如下：
    主  文
甲○○攜帶兇器竊盜，累犯，處有期徒刑拾月，扣案之破壞剪貳
把、鐵條拾支沒收；又攜帶兇器竊盜，累犯，處有期徒刑拾月，
扣案之破壞剪貳把、鐵條拾支沒收；又攜帶兇器竊盜，累犯，處
有期徒刑拾月，扣案之破壞剪貳把、鐵條拾支沒收；又共同攜帶
兇器竊盜，累犯，處有期徒刑壹年，扣案之破壞剪貳把、鐵條拾
支沒收。應執行有期徒刑年肆月，並於刑之執行前，令入勞動
場所強制工作年，扣案之破壞剪貳把、鐵條拾支沒收。
    事  實
一甲○○曾因竊盜臺灣電力股份有限公司（下稱臺電公司）供電
  之電線等案件，經臺灣桃園地方法院以94年度易字第108號判
  決處有期徒刑8月確定；再因竊盜同類電線案件，經臺灣高等
  法院以94年度上訴字第900號判決處有期徒刑10月確定；又因
  施用毒品案件，經臺灣桃園地方法院以94年度壢簡字第208號
  判決處有期徒刑4月確定。上開案件經臺灣高等法院以95年度
  聲字第338號裁定定應執行刑有期徒刑1年8月確定，於民國96
  年9月26日縮刑假釋期滿執行完畢。猶不知悔改，竟又實行附
  表編號1至4所示竊盜行為，顯具有竊盜之犯罪習慣。嗣於97年
  2月26日凌晨5時30分許，甲○○駕駛車牌號碼4775-DW號小客
  車附載余慶昌，因超速違規，為內政部警政署國道公路警察局
  （下稱公路警察局）第三警察隊警員在彰化縣福興鄉臺76線快
  速道路11公里800公尺東向路段攔停查獲，並在車上扣得附表
  編號4竊得之電線620公斤（已發還臺電公司）及其所有供歷次
  竊盜所用之破壞剪2把、鐵條10枝，余慶昌則逃匿無蹤。甲○
  ○於附表編號4犯行被查獲後，附表編號1至3犯行未被發覺前
  ，主動於97年2月26日晚上6時15分至30分警詢中，向有輔助偵
  查權之該隊偵查員吳振利供出附表編號1至3犯行，陳明係犯罪
  人，自首接受裁判。
二案經公路警察局第三警察隊報告及臺電公司委任其專員乙○○
  訴由彰化縣警察局溪湖分局報告臺灣彰化地方法院檢察署檢察
  官偵查起訴。
    理  由
一訊據被告甲○○對於上揭犯罪事實坦承不諱，核與告訴人臺電
  公司之代理人乙○○於警詢、檢察官偵查中之指述、證述相符
  ，並有破壞剪2把、鐵條10枝扣案，及搜索扣押筆錄、贓物認
  領保管單、車籍查詢、查獲過程與現場照片、電力線路失竊現
  場調查報告在卷可稽。扣案之破壞剪、鐵條均為金屬材質，質
  地堅硬，前者並可用於剪斷金屬物體，客觀上均可持以攻擊他
  人，造成身體之傷害，此經本院當庭勘驗無誤，且為被告所不
  爭執，當足供為兇器使用無疑。綜上所述，被告之自白與事實
  相符，可以採信，事證明確，其犯行堪以認定。
二按竊盜或損壞電桿、電線、變壓器或其他供電設備者，依刑法
  之規定從重處斷，電業法第105條定有明文。上開條文並無「
  刑」之規定，並非完備之刑罰法規，僅係說明有上開犯罪行為
  者，均依刑法之規定從重處斷。因此，行為如符合刑法上之竊
  盜罪者，即依竊盜罪論罪科刑。被告攜帶破壞剪、鐵條等兇器
  ，先後竊取附表編號1至4之電線得手，核其所為，均係犯刑法
  第321條第1項第3款之攜帶兇器竊盜罪。被告與余慶昌就附表
  編號4犯行，有犯意聯絡及行為分擔，均為共同正犯。被告先
  後4次犯行，犯意各別，行為不同，應分論併罰。查被告曾因
  竊盜臺電公司供電之電線等案件，經臺灣桃園地方法院以94年
  度易字第108號判決處有期徒刑8月確定；再因竊盜同類電線案
  件，經臺灣高等法院以94年度上訴字第900號判決處有期徒刑
  10月確定；又因施用毒品案件，經臺灣桃園地方法院以94年度
  壢簡字第208號判決處有期徒刑4月確定。上開案件經臺灣高等
  法院以95年度聲字第338號裁定定應執行刑有期徒刑1年8月確
  定，於96年9月26日縮刑假釋期滿執行完畢，此有臺灣高等法
  院被告前案紀錄表可按，其受有期徒刑之執行完畢，5 年內故
  意再犯本案有期徒刑以上之罪，為累犯，所犯均應依刑法第47
  條第1項規定加重其刑。被告於附表編號4犯行被查獲後，附表
  編號1至3犯行未被發覺前，主動於97年2月26日晚上6時15分至
  30分警詢中，向有輔助偵查權之公路警察局第三警察隊偵查員
  吳振利供出附表編號1至3犯行，陳明係犯罪人，自首接受裁判
  ，此有調查筆錄在卷可稽，爰依刑法第62條前段，就附表編號
  1至3部分減輕其刑，並與前開加重其刑部分，依刑法第71條第
  1項先加後減。爰審酌被告素行不佳，一再竊取電線，無視公
  眾利益，損及電力供應及電業經營，惡性不輕，惟於本院審理
  中尚能坦白全部犯行及其他一切情狀，分別量處如主文所示之
  刑，並定其應執行刑，以資懲儆。被告前科已如上述，且於短
  期內一再竊盜，顯有犯罪之習慣，為預防其再犯，並啟發其內
  心刻苦耐勞之積極面，爰依竊盜犯贓物犯保安處分條例第1條
  、第3條第1項第1款、第4條、第5條第1項前段規定，併宣告於
  刑之執行前令入勞動場所強制工作3年。扣案之破壞剪2把、鐵
  條為被告所有，且係供歷次犯罪所用之物，業據其供承在卷，
  應依刑法第38條第1項第2款沒收。
據上論斷，應依刑事訴訟法第299條第1項前段，刑法第28條、第
321條第1項第3款、第47條第1項、第62條前段、第51條第5款、
第38條第1項第2款，竊盜犯贓物犯保安處分條例第1條、第3條第
1項第1款、第4條、第5條第1項前段，判決如主文。
本案經檢察官吳曉婷到庭執行職務。
中    華    民    國    97    年    5     月    12    日
                  刑事第四庭   法  官   廖政勝
以上正本證明與原本無異。
如不服本判決，應於判決送達後10日內，向本院提出上訴狀（須
敘述具體理由，並附繕本，上訴狀勿逕送上級法院）。
告訴人或被害人對於判決如有不服具備理由請求檢察官上訴者，
其上訴期間之計算係以檢察官收受判決正本之日期為準。
中    華    民    國    97    年    5     月    12    日
                               書記官   莊何江
刑法第321條第1項第3款
犯竊盜罪而有左列情形之一者，處6月以上、5年以下有期徒刑：
三、攜帶兇器而犯之者。
附表：
┌──┬───────────────────────┐
│編號│行為態樣                                      │
├──┼───────────────────────┤
│ 1  │於97年1月1日凌晨1時許，甲○○意圖為自己不法所 │
│    │有，攜帶其所有客觀上足供為兇器使用之破壞剪2把 │
│    │、鐵條10枝，前往彰化縣埔鹽鄉○○段1342地號前之│
│    │浸水幹9-1至9-1X9電桿，利用鐵條攀爬電桿，再以破│
│    │壞剪剪斷臺電公司所有供電之電線共300公斤，以此 │
│    │方式竊取電線得手。                            │
├──┼───────────────────────┤
│ 2  │於97年2月23日凌晨1時許，甲○○意圖為自己不法所│
│    │有，攜帶上開工具，前往彰化縣埔鹽鄉○○段667 地│
│    │號之浸水幹45X11電桿，利用鐵條攀爬電桿，再以破 │
│    │壞剪剪斷臺電公司所有供電之電線共200公斤，以此 │
│    │方式竊取電線得手。                            │
├──┼───────────────────────┤
│ 3  │於97年2月25日凌晨1時許，甲○○意圖為自己不法所│
│    │有，攜帶上開工具，前往彰化縣埔鹽鄉○○段622地 │
│    │號之南新幹40-1及三石幹4X2電桿，利用鐵條攀爬電 │
│    │桿，再以破壞剪剪斷臺電公司所有供電之電線共100 │
│    │公斤，以此方式竊取電線得手。                  │
├──┼───────────────────────┤
│ 4  │於97年2月26日凌晨零時起至5時止，甲○○與成年之│
│    │余慶昌（在逃）共同基於意圖為自己不法所有之犯意│
│    │聯絡，攜帶上開工具，前往彰化縣埔鹽鄉三省村內之│
│    │三石幹18X3G2904HA37及浸水幹160Y19Z6X4G2903FA93│
│    │、160Y36G2903BD16、122X6、128X6G2803HA6Z、54-3│
│    │073-87電桿，由甲○○利用鐵條攀爬電桿，再以破壞│
│    │剪剪斷臺電公司所有供電之電線共620公斤，余慶昌 │
│    │則在電桿下方接應，以此方式竊取電線得手。      │
└──┴───────────────────────┘


司法院資訊處製作；財團法人民間司法改革基金會備份。
